【裁判字號】    99,上易,1649
【裁判日期】    991223
【裁判案由】    竊盜等
【裁判全文】
臺灣高等法院臺中分院刑事判決        99年度上易字第1649號
上  訴  人
即  被  告  郭宇庭
上列上訴人因竊盜等案件，不服臺灣臺中地方法院九十九年度易
字第二五三八號中華民國九十九年十月二十一日第一審判決（起
訴案號：臺灣臺中地方法院檢察署九十九年度偵字第四三四八號
），提起上訴，本院判決如下：
    主    文
上訴駁回。
    理    由
一、按，依刑事訴訟法第三百五十條、第三百六十一條、第三百
    六十二條、第三百六十七條規定，不服地方法院之第一審判
    決而上訴者，須提出上訴書狀，並應敘述具體理由，為上訴
    必備之程式；其所提出之書狀未敘述上訴理由，或僅曾以言
    詞陳述上訴理由者，均應於上訴期間屆滿後二十日內補提理
    由書於第一審法院。第一審法院經形式審查，認逾期未補提
    上訴理由者，應定期間先命補正；逾期未補正者，為上訴不
    合法律上之程式，應以裁定駁回。倘已提出上訴理由，但所
    提非屬具體理由者，則由第二審法院以上訴不合法律上之程
    式，判決駁回。而所謂具體理由，必係依據卷內既有訴訟資
    料或提出新事證，指摘或表明第一審判決有何採證認事、用
    法或量刑等足以影響判決本旨之不當或違法，而構成應予撤
    銷之具體事由，始克當之（例如：依憑證據法則具體指出所
    採證據何以不具證據能力，或依憑卷證資料，明確指出所為
    證據證明力之判斷如何違背經驗、論理法則）；倘僅泛言原
    判決認定事實錯誤、違背法令、量刑失之過重或輕縱，而未
    依上揭意旨指出具體事由，或形式上雖已指出具體事由，然
    該事由縱使屬實，亦不足以認為原判決有何不當或違法者（
    例如：對不具有調查必要性之證據，法院未依聲請調查亦未
    說明理由，或援用證據不當，但除去該證據仍應為同一事實
    之認定），皆難謂係具體理由，俾與第二審上訴制度旨在請
    求第二審法院撤銷、變更第一審不當或違法之判決，以實現
    個案救濟之立法目的相契合，並節制濫行上訴。又上訴書狀
    未敘述具體理由者，其上訴即屬於同法第三百六十二條前段
    所定「上訴不合法律上之程式」之情形，第二審法院自應依
    同法第三百六十七條之規定，以判決駁回之（最高法院九十
    七年度臺上字第八九二號判決意旨參照）。
二、本件上訴人即被告郭宇庭（下稱被告）不服原審判決提起上
    訴，其上訴狀所載理由略以：（一）伊當天是因為要打掃二
    樓餐廳，所以攜帶乙炔進入，欲切冷凍冷卻系統主機方便清
    除，因該主機和旁邊的發電機早已被破壞過，伊是想清除該
    物品方便打掃，並無竊取變賣之意圖。（二）伊並未攜帶扳
    手進入，現場地上遺留一支扳手，是上次半夜有竊賊進入欲
    破壞發電機所留下的等語。
三、經查：
（一）原審係以被告於偵查及原審審理時均坦承犯行，復有證人
      王柏森、林明宏於警詢及偵查中之證述；證人周耀東於偵
      查中之證述；及證人陳志酆、余炯隆、陳全福、梁添登於
      警詢之證述為佐，並有卷附之指認紀綠表、現場照片、臺
      中縣消防局火災原因調查鑑定書、臺中縣大安鄉公所函等
      證據，認定被告攜帶兇器竊盜未遂罪（與失火罪為想像競
      合犯，從一重之攜帶兇器竊盜未遂罪處斷），適用刑法第
      一百七十五條第三項、第三百二十一條第二項、第一項第
      三款、第五十五條等規定，復審酌被告不循正當方式獲取
      錢財，欲竊取臺中縣大安鄉公所所管理，正在整修之餐廳
      內之物品變賣金錢而花用，然卻因其之竊盜行為使該餐廳
      失火，並造成餐廳重大損害及念其犯罪後坦承犯行等一切
      情狀，量處有期徒刑八月（並說明被告之竊盜行為係因失
      火始無法得手，且造成嚴重損害，故不依刑法第二十五條
      第二項規定減輕其刑），且以犯案工具扳手及乙炔各一支
      並未尋獲、扣案，為免將來執行之不便，不為沒收之諭知
      。核其判決之採證認事及用法，並未違反一般經驗法則、
      論理法則與證據法則，所為量刑亦屬妥當，尚無違反罪刑
      相當原則及比例原則。
（二）被告雖以前揭理由提起上訴，惟查，被告於九十九年一月
      六日警詢時業已明確供承：「於九十九年一月二日上午八
      時三十分許駕駛自小客貨車Ｍ７─８７１３前往大安濱海
      樂園，欲拆除大安濱海樂園餐廳機房發電機及冷凍冷卻系
      統機具組零件」、「以乙炔及扳手切割發電機及冷凍冷卻
      系統機具組零件」、「我是用扳手及乙炔破壞切割發電機
      及冷凍冷卻系統機具組零件，是我在切割時所造成之火星
      點燃發電機及冷凍冷卻系統旁海綿及機油造成火災的」、
      「我本來竊取財物後是要到大甲舊貨商變賣金錢花用，因
      我還沒竊取成功就引發火災，所以東西都沒有拿去變賣到
      金錢」等語（見警卷第三頁至五頁）；被告於九十九年六
      月二十二日偵查時復供稱：「（問：九十九年一月六日十
      時五十五分許，在台中縣大安鄉○住村○○路八十六巷一
      號，竊取大安鄉公所所有之發電機及冷凍機，不慎引起火
      災？）有引起火災．．．我用乙炔切除角鐵，我去的時候
      發電機還在．．．我只有帶乙炔還有扳手。」等語（見偵
      查卷第十八頁）。被告於警詢、偵查時已坦承其竊取變賣
      意圖及扳手確係其所攜帶作為犯案工具乙情，是以被告確
      有意圖為自己不法所有之竊盜意圖，並已著手實施竊盜之
      行為，嗣因不慎引起火災，始未竊盜得逞之事實甚明。被
      告之上訴泛言凶器非其所有，且無竊盜意圖云云，顯未本
      於案內具體之卷證資料，或提出其他新事證，以指摘或表
      明第一審判決有何採證認事、用法或量刑等足以影響判決
      本旨之不當或違法，而可構成應予撤銷之具體事由。
四、綜上所述，被告之上訴理由既非前開說明所謂之具體理由，
    則揆諸前揭最高法院判決之意旨，及依「程序優先於實體」
    之刑事訴訟法原則，本件上訴即不合法定上訴程式，而應予
    駁回，並不經言詞辯論為之。
據上論斷，應依刑事訴訟法第三百六十七條前段、第三百七十二
條，判決如主文。
中    華    民    國    99    年    12    月    23    日
            刑事第三庭    審判長法  官  王  增  瑜
                                法  官  唐  光  義
                                法  官  曾  佩  琦
以上正本證明與原本無異。
不得上訴。
                                書記官  陳  玫  伶
中    華    民    國    99    年    12    月    23    日

司法院資訊處製作；財團法人民間司法改革基金會備份。
